【裁判字號】    99,訴,91
【裁判日期】    991117
【裁判案由】    毒品危害防制條例
【裁判全文】
臺灣高雄地方法院刑事判決                99年度訴字第91號
公  訴  人  臺灣高雄地方法院檢察署檢察官
被      告  乙○○
指定辯護人  陳慧敏律師
被      告  丁○○
指定辯護人  郭寶蓮律師
被      告  丙○○
指定辯護人  郭蔧萱律師
被      告  甲○○
指定辯護人  楊譜諺律師
上列被告因毒品危害防制條例案件，經檢察官提起公訴（97年度
偵字第29382 號），本院判決如下：
    主  文
丁○○幫助犯販賣第一級毒品罪，處有期徒刑玖年陸月，扣案
UTEC牌行動電話壹具（內含門號Ｚ000000000號SIM卡
壹張）沒收之。又幫助犯販賣第一級毒品罪，處有期徒刑捌年陸
月，扣案UTEC牌行動電話壹具（內含門號Ｚ000000000
號SIM卡壹張）沒收之。應執行有期徒刑拾貳年，扣案UTEC牌行
動電話壹具（內含門號Ｚ000000000號SIM卡壹張）沒
收之。
丙○○幫助犯販賣第一級毒品罪，處有期徒刑玖年陸月，未扣案
插置門號Ｚ000000000號SIM卡之行動電話壹具沒收之
，如全部或一部不能沒收時，追徵其價額。又幫助犯販賣第一級
毒品罪，處有期徒刑捌年陸月，未扣案插置門號Ｚ000000
000號SIM卡之行動電話壹具沒收之，如全部或一部不能沒收
時，追徵其價額。應執行有期徒刑拾貳年，未扣案插置門號Ｚ0
00000000號SIM卡之行動電話壹具沒收之，如全部或一
部不能沒收時，追徵其價額。
甲○○幫助犯販賣第一級毒品罪，處有期徒刑玖年陸月，未扣案
插置門號Ｚ000000000號SIM卡之行動電話壹具沒收之
，如全部或一部不能沒收時，追徵其價額。
乙○○無罪。
    事  實
一、丁○○、甲○○、丙○○均明知海洛因係毒品危害防制條例
    第2條第2項第1款所規範之第一級毒品，不得非法販賣，丁○○得知其真實姓名年籍均不詳之友人（以下代稱Ａ）有一
    批海洛因要賣，丁○○竟基於幫助Ａ販賣第一級毒品海洛因
    之犯意，將此情告知甲○○，並請甲○○代尋買家，甲○○
    亦基於幫助Ａ販賣第一級毒品海洛因之犯意，再將此訊息告
    知丙○○，請丙○○幫忙尋找買家，丙○○得知其友人綽號
    「阿九」（即「阿久」）之成年男子欲購買海洛因，亦基於
    幫助Ａ販賣第一級毒品海洛因之犯意，於97年6 月10日13時
    26 分06 秒以其持用之行動電話0000000000號撥打甲○○持
    用之0000000000號告知其友人有意購買海洛因，並要甲○○
    通知賣家Ａ，甲○○隨即於同日13時35分57秒以其持用之行
    動電話0000000000號撥打丁○○持用之行動電話0000000000
    號告知丙○○友人有意購買海洛因並約定同日晚上交易等訊
    息，甲○○於同日晚上與丁○○、Ａ一起駕車沿中山高速公
    路南下，約於同日晚上7 時許，在中山高速公路南下末端交
    流道附近之「老二海產店」與丙○○會合，丙○○再騎機車
    引領甲○○、丁○○、Ａ等人前往高雄市○鎮區○○街附近
    「阿九」住所，Ａ即基於意圖營利而販賣第一級毒品之犯意
    ，約於同日19時10分許，在上揭阿九住處，以新臺幣（下同
    ）18 萬 元販賣重約1 兩重之海洛因予「阿九」，嗣後分別
    支付甲○○5000元、丙○○1 萬元以酬謝其等找到買家。另
    丙○○復基於幫助Ａ販賣第一級毒品海洛因之犯意，於97年
    6 月12 日10 時26分03秒以其持用之行動電話0000000000號
    撥打丁○○持用之行動電話0000000000號傳達阿九有意再購
    買海洛因之訊息，丁○○亦基於幫助Ａ販賣第一級毒品海洛
    因之犯意，將該訊息告知Ａ，與丙○○約定交易時間、地點
    ，並於同日晚上與Ａ一起駕車至上揭阿九住處，Ａ乃基於意
    圖營利而販賣第一級毒品之犯意，約於同日晚上11時許，以
    7 萬元價格販售3.5 錢重之海洛因予「阿九」。因丁○○、
    丙○○、甲○○上開談話已為警監聽，警方遂於97年10月15
    月，持搜索票前往丁○○位於臺南縣關廟鄉○○村○○○街
    1 號之住處搜索，當場在屋內查扣丁○○所有供2 次幫助販
    賣海洛因所用之UTEC牌行動電話1 具（內含門號Ｚ0000
    00000號SIM 卡1 張）。
二、案經臺南縣警察局佳里分局報請臺灣高雄地方法院檢察署檢
    察官偵查起訴。
    理  由
壹、程序事項：
一、按被告以外之人於審判外向法官所為之陳述，得為證據，刑
    事訴訟法第159 條之1 第1 項定有明文，立法理由係認被告
    以外之人（包括證人、鑑定人、告訴人、被害人及共同被告
    等）之陳述係在法官面前為之，因其任意陳述之信用性已受
    確定保障之情況下所為，自得作為證據。經查，共同被告丁○○、丙○○於偵查中羈押及延長羈押訊問時向法官所為之
    陳述，就其他被告涉案部分，屬審判外向法官所為之陳述，
    且其等於本院審理中，就其他被告涉案部分，以證人身分具
    結作證，對其他被告之對質詰問權均已獲得保障，故共同被
    告丁○○、丙○○前開供述，自得採為其他被告之證據。
二、按被告以外之人於偵查中向檢察官所為陳述，除顯有不可信
    之情況者外，得為證據，刑事訴訟法第159條之1第2項定有
    明文。又按刑事訴訟法第158條之3規定：「證人、鑑定人依
    法應具結而未具結者，其證言或鑑定意見，不得作為證據。
    」所謂「依法應具結而未具結者」，係指檢察官或法官依刑
    事訴訟法第175條之規定，以證人身份傳喚被告以外之人（
    證人、告發人、告訴人、被害人、共犯或共同被告）到庭作
    證，或雖非以證人身份傳喚到庭，而於訊問調查過程中，轉
    換為證人身份為調查時，此時其等供述之身份為證人，則檢
    察官、法官自應依本法第186條有關具結之規定，命證人供
    前或供後具結，其陳述始符合第158條之3之規定，而有證據
    能力。若檢察官或法官非以證人身分傳喚而以告發人、告訴
    人、被害人或共犯、共同被告身分傳喚到庭為訊問時（例如
    刑事訴訟法第71條、第219條之6第2項、第236條之1第1項、
    第248條之1、第271條第2項、第271條之1第1項），其身分
    既非證人，即與「依法應具結」之要件不合，縱未命其具結
    ，純屬檢察官或法官調查證據職權之適法行使，當無違法可
    言。而前揭不論係本案或他案在檢察官面前作成未經具結之
    陳述筆錄，係屬被告以外之人於偵查中向檢察官所為之陳述
    ，本質上屬於傳聞證據，基於保障被告在憲法上之基本訴訟
    權，除該被告以外之人死亡、身心障礙致記憶喪失或無法陳
    述、滯留國外或所在不明而無法傳喚或傳喚不到、或到庭後
    拒絕陳述等情形外，如已經傳喚到庭具結而為陳述，並經被
    告之反對詰問，或被告已放棄其反對詰問權，前揭非以證人
    身分而在檢察官面前未經具結之陳述筆錄，除顯有不可信之
    情況者外，得為證據（最高法院99年度台上字第2296號、97
    年度台上字第483號刑事判決意旨可資參照）。經查，共同
    被告丁○○、丙○○於偵查中以被告身分向檢察官所為之陳
    述，雖未具結，然其等均於本案審理時以證人身分具結而為
    陳述，並賦予其他被告及辯護人交互詰問之權利，且查無顯
    有不可信之情況，揆諸上揭說明，其等偵查中之陳述，自有
    證據能力。至於共同被告丁○○、丙○○在檢察官偵查中以
    證人身分，經具結後所為關於其他被告之陳述，其等均未提
    及有何遭檢察官不法取供之情形，且反對該項供述有證據能
    力之被告及其辯護人亦未釋明上開供述有何顯不可信之情況
    ，亦查無其他事證足認有任何顯不可信之情況，自亦有證據
    能力。
三、按被告以外之人於檢察事務官、司法警察官或司法警察調查
    中所為之陳述，與審判中不符時，其先前之陳述具有較可信
    之特別情況，且為證明犯罪事實存否所必要者，得為證據，
    刑事訴訟法第159條之2分別定有明文。本件共同被告丁○○
    、丙○○警詢所為之陳述與審理中之證述就其他被告有無參
    與販賣海洛因及販賣時間、金額、重量、次數等對案情有重
    要關係之事項，前後陳述不符。本院審酌其等警詢陳述之時
    間為97年10月15日及同年月16日，距案發時間較近，相較於
    其等於審理中證述時距案發均已逾2年有餘，其等警詢之陳
    述顯然記憶較清晰，且其等警詢之陳述，因未與其他被告同
    庭接受訊問，而無受不當外力干擾及內在之壓力，況共同被
    告丙○○於本院99年8月6日準備程序時亦稱：警詢時警察未
    對其強暴、脅迫，並有要求其要據實陳述等語（見本院卷二
    ，頁159），而共同被告丁○○亦未提及警詢陳述有何遭到
    員警不法取供之情事，足見其等上揭警詢陳述，具有特別可
    信之情況，依上開規定，應有證據能力。
四、按被告以外之人於審判外之陳述，雖不符刑事訴訟法第159
    之1至第159條之4之規定，而經當事人於審判程序同意作為
    證據，法院審酌該言詞陳述或書面陳述作成時之情況，認為
    適當者，亦得為證據。當事人、代理人或辯護人於法院調查
    證據時，知有第159條第1項不得為證據之情形，而未於言詞
    辯論終結前聲明異議者，視為有前項之同意。刑事訴訟法第
    159之5定有明文。查檢察官、被告丁○○、甲○○、丙○○
    、乙○○及其辯護人均對於本判決所引用之傳聞證據，未於
    言詞辯論終結前聲明異議，本院審酌上開證據作成時之情狀
    ，並無違法或不當等情形，且與本案相關之待證事實具有關
    聯性，認為以之作為本案之證據亦屬適當，爰依前揭規定，
    認均應有證據能力。
貳、有罪部分
一、訊據被告丁○○固坦承持用行動電話門號0000000000號，及
    附表編號2、5至13所示通訊監察譯文係其對話內容等事實，
    惟矢口否認有何幫助販賣第一級毒品犯行，辯稱：伊於97年
    6月10日未與甲○○前往高雄市○鎮區○○街附近，97年6月
    12日也沒有南下高雄去找別人云云（見本院卷一，頁51）。
    質之被告丙○○雖於99年8月6日準備程序時坦承阿九透過伊
    向丁○○買過2次海洛因，時間分別為97年6月10日及12日，
    97 年6月12日那次購買的海洛因金額為7萬元等幫助販賣海
    落因之事實，然於99年11月3日審理中則矢口否認有何幫助
    販賣第一級毒品犯行（見本院卷二，頁158反面～159、240
    反面）。訊之被告甲○○僅坦承持用行動電話門號00000000
    00 號 ，附表編號1 至4 係伊通話內容之事實，亦否認有何
    幫助販賣第一級毒品犯行，辯稱：伊於97年6 月10日有與丁○○一起去找丙○○，因丙○○欠丁○○錢，但是當天並沒
    有遇到丙○○，伊們沒有販賣海洛因給綽號「阿九」的人云
    云（見本院卷二，頁51）。經查：
（一）附表所示通訊監察譯文確為附表通話門號及對象間之通話
      內容：
      行動電話門號0000000000、0000000000、0000000000號分
      別係被告丙○○、丁○○、甲○○所持用，且附表所示監
      聽譯文各係其等間之對話內容乙情，業據被告丙○○、丁○○、甲○○自承在卷（見警卷，頁10、47～49；本院卷
      二，頁61～61反面、142 ～145 ），復有丁○○所有插置
      門號0000000000號SIM 卡之UTEC牌行動電話1 具扣案可佐
      ，是此部分事實，應堪認定。
（二）97年6月10日及12日交易之客體確為海洛因
      附表編號1 及編號12所示2 筆監聽譯文，顯示丙○○與甲○○、丁○○之對話中，均以「草蝦」代稱97年6 月10日
      及同年月12日交易之客體。又所稱「草蝦」係指「海洛因
      」乙節，業據被告丙○○於偵查中及被告甲○○於本院審
      理時結證明確（見偵卷，頁46；本院卷二，頁142 反面）
      。再者，被告丙○○於本院準備程序稱阿九2 次買來的海
      洛因均有拿一些給伊施用等語（見本院卷二，頁159 ），
      且97年6 月13日如附表編號12至13所示通話內容，丙○○
      有向丁○○反應「昨天」（即97年6 月12日）交易的海洛
      因比「上次」的品質還差等意旨，堪認2 次交易的海洛因
      ，被告丙○○均有施用無誤。佐以丙○○於查獲時經採尿
      送驗，尿液中呈嗎啡陽性反應，此有驗尿報告及尿液對照
      表在卷可稽（見偵卷，頁128 ～129 ），足見被告丙○○
      曾施用海洛因，能辨別此2 次交易客體是否為海洛因，益
      徵此2 次交易之客體確係海洛因無訛。被告丙○○之辯護
      人辯稱交易客體均未扣案，無從證明係海洛因云云，委無
      可採。
（三）97年6月10日販賣海洛因予阿九之交易過程、參與人員、
      交易時間、交易重量及金額：
   1、被告丁○○於97年10月16日偵訊時結稱：「97年4 月底（
      應係97年6 月10日之誤陳，詳下述），乙○○說跟高雄的
      朋友約好，要我跟他一起到高雄，我就跟他一起到高雄去
      找丙○○，丙○○和他朋友一起過來在中山高速公路末端
      交流道附近會合，我就跟丙○○說乙○○來了，你直接跟
      他交易，丙○○就叫他朋友直接跟乙○○洽談，我坐在車
      上，丙○○跟他們在一起，這次是買海洛因，我不知道數
      量，我只知道那一包大約價格要10幾萬元」、「（問：97
      年6 月10日的譯文是否丙○○向甲○○購買毒品，你有無
      介入？）這次聯絡的是乙○○跟甲○○和丙○○都有聯絡
      ，『就是我跟乙○○去高雄的那一趟』，就是我剛剛講的
      一大包海洛因的事」、「乙○○本來要賣甲○○21萬元，
      後來甲○○叫我打電話給乙○○說買家認為21萬元太貴了
      只願意出18萬元，我就打電話跟乙○○講，乙○○就同意
      用18萬元，我再打電話跟甲○○說就是18萬元。」等語（
      見偵卷，頁48～50），亦即被告丁○○坦承：原稱「97年
      4 月底」販賣海洛因一事之正確時間係「97年6 月10日」
      ，及伊於97年6 月10日與乙○○（欠缺其他補強證據認定
      乙○○確為出賣人，見下述參說明）一起駕車南下高雄，
      在中山高速公路末端交流道附近與丙○○、丙○○朋友會
      合，販賣一大包海洛因予丙○○朋友，原本乙○○係要賣
      21 萬 元，因甲○○打電話給伊表示買家認為21萬元太貴
      了只願意出18萬元，伊乃再打電話跟乙○○講，乙○○即
      同意用18萬元販賣海洛因等情節；於同日偵查中法官羈押
      訊問稱：伊所持用的0000000000號行動電話於97年6 月10
      日與0000 000000 號行動電話持有人甲○○有聯絡（即附
      表編號2 所示之通話），該通電話是甲○○要伊打電話給
      乙○○，甲○○表示找不到乙○○，要伊幫忙聯絡乙○○
      ，乙○○開給他的「21」價格太高了，伊打電話給乙○○
      ，向他說甲○○表示價格太高了，乙○○表示給他「18」
      就可以了，伊就打電話給甲○○，表示乙○○給甲○○「
      18 」 ，問甲○○覺得如何等語（見本院97年度聲羈字第
      1288 號 卷，頁8 ～9 ）。
   2、被告丙○○於97年10月16日偵訊時結稱：甲○○於97年6
      月10日先打電話給伊表示丁○○朋友有海洛因要賣，要伊
      去找買家，伊即詢問伊朋友綽號「阿九」，阿九表示有意
      購買，同日晚上丁○○即與他朋友從臺中駕車南下，在中
      山高速公路末端交流道附近與伊會合，伊騎機車將丁○○
      、丁○○朋友帶至阿九住家附近交易，伊不認識丁○○朋
      友等語（見偵卷，頁45），與被告丁○○上揭97年10 月
      16日偵訊及羈押訊問所述情節，除丁○○該名朋友欠缺其
      他補強證據無從認定係同案被告乙○○以外，其餘各節互
      核一致，足認被告甲○○於97年6 月10日先將丁○○不知
      名朋友（以下代稱Ａ）有海洛因要賣之訊息，告知丙○○
      ，要丙○○去找買家，丙○○得知其朋友綽號阿九有意購
      買，乃以附表編號1 所示通話告知甲○○，並約定當天晚
      上進行交易，丁○○與Ａ於同日晚上即駕車從臺中南下至
      中山高速公路末端交流道附近與丙○○會合，丙○○再騎
      機車引領丁○○、Ａ前往阿九住家附近，販賣海洛因予阿
      九等事實，應堪認定。
   3、被告丙○○於97年10月15日警詢稱：「…交易毒品時間為
      97年6 月10日19時10分在高雄市○鎮區○○街…」、「我
      與甲○○將綽號阿久與綽號昌仔帶至高雄市○鎮區○○街
      ，我有看到他們在交易毒品」等語（見警卷，頁47），核
      與97年6 月10日18時59分04秒即附表3 所示譯文顯示甲○○於該次通話中已與丙○○在中山高速公路南下末端交流
      道高雄附近「老二海產店」（位於高雄市前鎮區○○○路
      12巷6 號）會面，且丙○○騎機車帶領甲○○等人之情節
      相符，堪認被告甲○○於97年6 月10日晚上有與丁○○、
      Ａ一起駕車南下，約於97年6 月10日19時許在中山高速公
      路南下末端交流道附近「老二海產店」（位於高雄市前鎮
      區○○○路12巷6 號）跟丙○○會合，丙○○再騎機車引
      領丁○○、甲○○、Ａ前往交易地點，Ａ與阿九約於同日
      19時10分許，在高雄市○鎮區○○街附近，完成交易等事
      實，應已明確。被告甲○○辯稱97年6 月10日未見到丙○○云云，顯悖於實情，礙難採信。
   4、被告丁○○於97年10月16日偵訊時稱：「乙○○本來要賣
      甲○○21萬元，後來甲○○叫我打電話給乙○○說買家認
      為21萬元太貴了只願意出18萬元，我就打電話跟乙○○講
      ，乙○○就同意用18萬元，我再打電話跟甲○○說就是
      18萬元。」等語（見偵卷，頁50）；於同日法官羈押訊問
      時供稱：伊所持用的0000000000 號行動電話於97年6 月
      10日與0000000000號行動電話持有人甲○○有聯絡（即附
      表編號2 所示通話），該通電話是甲○○要伊打電話給乙○○，甲○○表示找不到乙○○，要伊幫忙聯絡乙○○，
      乙○○開給他的「21」價格太高了，伊打電話給乙○○，
      向他說甲○○表示價格太高了，乙○○表示給他「18」就
      可以了，伊就打電話給甲○○，表示乙○○給甲○○「
      18」，問甲○○覺得如何等語（見本院97年度聲羈字第
      1288號卷，頁8 ～9 ），與被告丙○○於97年10月15日警
      詢陳稱：「…97年6 月10日19時10分許，…交易新台幣18
      萬元之海洛因毒品（重量1 兩）」等語（見警卷，頁47）
      ，及附表1 、2 所示譯文顯示丙○○於97年6 月10日13時
      26 分07 秒與甲○○之對話曾詢問「他說兩百一是嗎？」
      、「21是嗎？」即詢問賣方是否開價21萬元之意旨，嗣甲○○於同日13時35分57秒與丁○○之對話中（即附表編號
      2 ）曾稱「啊就18，你說18啊！」等情，相互勾稽，雖無
      丁○○與乙○○之通訊監察譯文或通聯記錄擔保被告丁○○前揭不利乙○○陳述之真實性，但已足以證明97年6 月
      10日海洛因交易，Ａ原本開價21萬元，阿九覺得太貴出價
      18萬元，甲○○將此訊息告知丁○○，丁○○再詢問Ａ，
      Ａ表示願意用18萬元販售，丁○○復將Ａ同意以18萬元販
      售之訊息告知甲○○，Ａ係以18萬元販賣重量約1 兩之海
      洛因予阿九等事實，殆無疑義。至於被告丙○○於偵訊及
      本院審理時稱97年6 月10日交易的海洛因重量約5 錢、價
      格9 萬元云云（見偵卷，頁45、148 ；本院卷二，頁159
      ），核與上揭證據不符，尚難採信。
   5、被告丙○○於97年10月15日警詢稱：附號4 所示通話內容
      「你昨天賺1 萬，我只有賺5 千，你賺1 萬，這麼好賺」
      是丁○○交給伊佣金1 萬元，交給甲○○佣金5 千元等語
      （見警卷，頁47）；於97年10月16日偵訊稱：伊介紹阿九
      向丁○○朋友購買兩次海洛因，第一次丁○○朋友有給伊
      1 萬元當酬勞，感謝伊幫他找到買家等語（見偵卷，頁45
      ），雖前後關於究竟係丁○○交付報酬，抑或是「丁○○
      朋友」交付報酬略有齟齬，但對於其有獲得1 萬元報酬則
      前後一致。觀諸甲○○與丙○○於97年6 月11日如附表3
      所示通話內容，甲○○曾向丙○○說「你『昨天』賺1 萬
      ，我只有賺5 千，你賺1 萬，這麼好賺」等語，堪認97年
      6 月10日買賣海洛因交易，丙○○確有獲得1 萬元報酬，
      甲○○則獲得5 千元報酬無誤。又本院斟酌97年6 月10日
      販賣海洛因之人為丁○○朋友Ａ，而非丁○○，已如前述
      ，當以被告丙○○97年10月16日偵訊稱係丁○○朋友支付
      佣金乙情，較合乎常情。
（四）97年6月12日販賣海洛因予阿九之交易過程、參與人員、
      交易時間、交易重量及金額：
   1、被告丙○○於97年10月15日警詢稱：附表編號3所示通話
      內容是伊撥打電話給甲○○，與甲○○仲介買賣毒品之對
      話，伊介紹買家綽號「阿久」，甲○○介紹賣家綽號「昌
      仔」（即丁○○）買賣毒品，「阿久」與丁○○交易毒品
      的時間於97年6 月10日19時10分許，伊與甲○○將丁○○
      、「阿久」帶至高雄市○鎮區○○街附近交易重量約一兩
      、價金18萬元之海洛因，附表編號4 所示通話內容「你昨
      天賺1 萬，我只有賺5 千，你賺1 萬，這麼好賺」是丁○○交給伊佣金1 萬元，交給甲○○佣金5 千元，阿久於97
      年6 月12日23時20分許，在高雄市○鎮區○○街，第二次
      向丁○○購買重量約3.5 錢價格7 萬元之海洛因，這次因
      為阿久與丁○○已經認識，伊只負責撥打電話給丁○○，
      沒有抽取佣金，編號13所示伊與丁○○之通話內容是購買
      的海洛因品質不佳而向丁○○抱怨等語（見警卷，頁46
      ～48）；於97年10月16日偵查中具結證稱：「（檢察官問
      ：97年6 月10日你是否有介紹阿久買毒品？）有，97年6
      月10日甲○○先打電話約我，他說丁○○的朋友有毒品要
      賣，叫我去找買家，我就去找我的朋友阿久，阿久就說他
      要買，當天丁○○就跟他的朋友從台中下來，在中山高速
      公路末端交流道附近跟我們會合，我不認識丁○○的朋友
      ，當天我是自己騎車去跟他們會合，再把他們帶到前鎮○○○路附近阿久的住處找阿久，我介紹給他們認識，他們
      就自己談交易，我知道他們在買賣海洛因，阿九買了約10
      萬元約5 錢」、「（檢察官問：你有無於97年4 月底跟朋
      友到中山高速公路末端與乙○○與丁○○會合，交易了10
      幾萬元的海洛因？）有，這是另外一次的交易，這次的交
      易我朋友也是阿九，阿九總共跟他們買了兩次，我上面說
      的買10萬元5 錢是第二次，第一次是97年4 月，我印象中
      阿久跟我說他是買7 萬元，第一次的情形跟第二次情形一
      樣，都是丁○○帶他的朋友過來賣給阿久，這兩次丁○○
      帶來的朋友都是同一個人。」、「我第一次介紹阿久買毒
      品丁○○的朋友給我1 萬元當酬勞，感謝我幫他找到買家
      。第二次他就沒有給我酬勞，只有阿久給我一支滲有海洛
      因的香菸」等語（見偵卷，頁45），雖前後對於(一)2 次仲
      介販賣海洛因予阿九之時間究竟係97年6 月10日及同年月
      12日，抑或是97年4 月底及97年6 月10日；(二)97年6 月10
      日「阿九」買賣海洛因究竟係重量約1 兩、價金18萬元，
      抑或係重量約5 錢、價金10萬元；(三)賣家究竟為「丁○○
      」，抑或是「丁○○之朋友」等略有齟齬，但關於仲介販
      賣海洛因予阿九之次數有2 次，第一次獲得報酬1 萬元，
      其中一次交易日期為97年6 月10日，另一次交易金額為7
      萬元等基本事實則前後一致。
   2、惟按證人之陳述有部分前後不符，或相互有所歧異時，究
      竟何者為可採，法院仍得本其自由心證予以斟酌，非謂一
      有不符或矛盾，即應認其全部均為不可採信；尤其關於行
      為動機、手段及結果等細節方面，證人之證言有時亦有予
      以渲染之可能；然其基本事實之陳述，若果與真實性無礙
      時，則仍非不得予以採認（最高法院74年台上字第1599號
      判例可資參照）。經查，詳閱檢察官97年10月16日之偵訊
      筆錄，可知被告丙○○未主動提及「97年4 月底」之交易
      時間，而係檢察官先在問題中提及，又檢察官於12時22分
      訊問丙○○前，已先於同日11時30分訊問被告丁○○，被
      告丁○○於當日偵訊曾將「97年6 月10日」販賣海洛因之
      正確時間誤陳為「97年4 月底」，可見檢察官應係受丁○○當日偵訊上揭誤陳所誤導，詳見上述（三）1 之說明。
      準此，被告丙○○上揭偵訊所陳「第一次是97年4 月，我
      印象中阿久跟我說他是買7 萬元」其中「第一次是97年4
      月」乙語，應係誤陳。又被告丙○○警詢稱阿九於97年6
      月12日23時20分許，在高雄市○鎮區○○街，購買重量約
      3.5 錢、價格7 萬元之海洛因，此次交易係伊與丁○○聯
      繫等語，核與附表編號5 、6 所示丙○○與丁○○於97
      年6 月12日之通話內容提及「3 個多」、「照你那個價錢
      就好了」，均有關交易約3.5 錢海洛因之意旨，及附表編
      號12所示丙○○於97年6 月13日10時18分04秒之通話中，
      丙○○向丁○○稱「你『昨天』拿那個草蝦（即海洛因）
      給我的那個，不新鮮」，即抱怨97年6 月12日交易的海洛
      因品質不佳等意旨，相互吻合，足認阿九於97年6 月12日
      23時20分許，在高雄市○鎮區○○街，透過丙○○與丁○○之聯繫，第二次購買重量約3.5 錢、價格7 萬元之海洛
      因等事實，應無疑義。
   3、再依97年6 月13日10時18分04秒即附表編號12所示通訊監
      察譯文，丙○○曾向丁○○提及「你『昨天』拿那個草蝦
      給我的那個，不新鮮」、「不新鮮啦，比上次還差」、「
      比上次還差，『你朋友』那個可能有加到冰砂」等抱怨97
      年6 月12日交易的海洛因品質不佳，比上次交易（即97年
      6 月10日交易）的品質還差，懷疑『丁○○朋友』有添加
      其他成分之意旨，自堪認丁○○朋友Ａ為97年6 月12日海
      洛因交易之出賣人，被告丙○○上揭偵訊稱「第一次的情
      形跟第二次情形一樣，都是丁○○帶他的朋友來賣給阿九
      」等語，足予信實。
   4、從而，被告丁○○朋友Ａ透過丙○○與丁○○聯繫，丁○○並帶Ａ前往交易地點，使Ａ於97年6 月12日23時20分許
      ，在高雄市○鎮區○○街，販賣重量約3.5 錢、價格7 萬
      元海洛因予綽號「阿九」等事實，應堪認定。
（五）又販賣毒品本無一定價格，各次買賣之價格，當亦各有差
      異，隨供需雙方之資力、關係之深淺、需求之數量、貨源
      之充裕與否、販賣者對於資金之需求如何即殷切與否，以
      及政府查緝之態度，進而為各種不同之風險評估，是其價
      格標準，自非一成不變，且販賣者從各種「價差」或「量
      差」或係「純度」謀取利潤方式，或有差異，然其所圖利
      益之非法販賣行為目的，則屬相同，並無二致。從而，販
      賣之利得，除被告就販賣之價量俱臻明確供述外，況政府
      對於查緝施用、轉讓及販賣毒品無不嚴格執行，且販賣毒
      品罪更係重罪，苟無利可圖，應無甘冒被查緝法辦重刑之
      危險，而平白無端為該買賣之行為，佐以丁○○朋友Ａ曾
      支付丙○○1 萬元、甲○○5 千元以酬謝其等介紹買家，
      足徵前揭2 次販賣海洛因，Ａ必有從中賺取差額利潤圖利
      之事實，而有營利之意圖甚明。
（六）按刑法上之幫助犯，固以幫助他人犯罪之意思而參與犯罪
      構成要件以外之行為而成立，惟所謂以幫助他人犯罪之意
      思而參與者，指其參與之原因，僅在助成他人犯罪之實現
      者而言，倘以合同之意思而參加犯罪，即係以自己犯罪之
      意思而參與，縱其所參與者為犯罪構成要件以外之行為，
      仍屬共同正犯，又所謂參與犯罪構成要件以外之行為者，
      指其所參與者非直接構成某種犯罪事實之內容，而僅係助
      成其犯罪事實實現之行為而言，苟已參與構成某種犯罪事
      實之一部，即屬分擔實施犯罪之行為，雖僅以幫助他人犯
      罪之意思而參與，亦仍屬共同正犯（最高法院著有27年上
      字第1333號判例可資參照）。經查，上揭2 次交易之出賣
      人均係丁○○朋友Ａ，已如前述。又被告丁○○於97年10
      月16日之偵訊及法官羈押訊問時均稱：海洛因係乙○○要
      販賣的，伊僅係幫忙聯繫、傳達乙○○的意思等語（見偵
      訊，頁48～49、50；本院97年度聲羈字第1288號卷，頁9
      ），與被告丙○○於97年10月16日偵訊稱：伊97年6 月10
      日將丁○○、丁○○朋友帶至前鎮○○○路附近阿九住處
      找阿九，伊介紹他們認識，他們自己談交易等語（見偵卷
      ，頁45）；於97年10月16日偵查中法官羈押訊問時稱：「
      丁○○兩次交易都有陪同他的朋友開車過來，但是交易是
      在樓上交易，我和丁○○是在樓下」、「我只是介紹丁○○朋友與我朋友阿九交易毒品，他們交易毒品的時候，我
      沒有在場」（見本院97年度聲羈字第1288號卷，頁11）等
      語，除未明確提及該名丁○○朋友之姓名為「乙○○」外
      ，其餘各節大致相符，適足證明上揭2 次海洛因交易，均
      係丁○○之朋友親自交付毒品及收受價金等事實，殆無疑
      義，而被告丙○○、丁○○、甲○○等3 人介紹買家阿九
      、傳達聯繫交易事宜並將Ａ帶至交易地點等行為，均非販
      賣海洛因之構成要件行為，而僅係對Ａ所為販賣海洛因犯
      行施以助力，亦無證據證明其等係以自己犯罪之意思而參
      與，自均僅應論以販賣海洛因之幫助犯。
（七）綜上所述，本案事證明確，被告丁○○、丙○○、甲○○
      上揭幫助販賣第一級毒品犯行，均堪認定。
二、新舊法比較：
    按行為後法律有變更者，適用行為時之法律。但行為後之法
    律有利於行為人者，適用最有利於行為人之法律，刑法第2
    條第1 項定有明文。查被告丁○○、丙○○、甲○○3 人行
    為後，毒品危害防制條例第4 條第1 項有關販賣第一級毒品
    之法定本刑之規定，業於98年5 月20日修正公佈，並自98年
    5 月22日起施行，而毒品危害防制條例第4 條第1 項之販賣
    第一級毒品罪法定本刑之規定，修正前毒品危害防制條例第
    4 條第1 項係規定「製造、運輸、販賣第一級毒品者，處死
    刑或無期徒刑；處無期徒刑者，得併科新臺幣一千萬元以下
    罰金」，修正為「製造、運輸、販賣第一級毒品者，處死刑
    或無期徒刑；處無期徒刑者，得併科新臺幣二千萬元以下罰
    金」，經比較修正前、後之規定，可知販賣第一級毒品罪之
    法定本刑，就罰金刑部分由修正前之得併科新臺幣1,000 萬
    元以下罰金，提高為得併科新臺幣2,000 萬元以下罰金，自
    以修正前毒品危害防制條例第4 條第1 項之規定有利於被告
    ，依刑法第2 條第1 項前段之規定，自應適用行為時即修正
    前毒品危害防制條例第4 條第1 項之規定處斷。
三、按海洛因係毒品危害防制條例第2 條第2 項第1 款所規定之
    第一級毒品。是核被告丁○○、丙○○、甲○○所為，均係
    犯刑法第30條第1 項、修正前毒品危害防制條例第4 條第1
    項之幫助販賣第一級毒品罪。被告丁○○、丙○○先後2 次
    幫助販賣第一級毒品犯行，犯意各別，行為互殊，應予分論
    併罰。被告丁○○與丙○○2 次犯行、被告甲○○1 次犯行
    ，均係幫助Ａ販賣第一級毒品，為幫助犯，均依刑法第30條
    第2 項規定，減輕其刑。又被告丁○○、丙○○、甲○○3
    人幫助Ａ販賣海洛因，固戕害他人之身心，但依現有證據，
    被告3 人應係偶然得知Ａ握有海洛因而偶發性幫助販賣海洛
    因，相對於長期大量販賣毒品之大毒梟而言，被告3 人所為
    對社會治安及國民健康之危害顯然較輕，倘就被告3 人所犯
    幫助販賣第一級毒品犯行部分仍遽予處以依幫助犯減輕其刑
    後之最低刑度，猶屬情輕法重，難謂符合罪刑相當性及比例
    原則，在客觀上足以令人感覺過苛而予以同情，是被告3 人
    犯罪情狀尚非無可憫恕，爰均依刑法第59條規定減輕其刑，
    並遞減之。爰審酌被告丁○○、丙○○、甲○○幫助他人販
    賣海洛因之動機、目的、手段、幫助販賣海洛因之數量及各
    次幫助販賣毒品海洛因所獲利益，及犯後否認犯行之態度等
    一切情狀，分別量處主文所示之刑，並就被告丁○○、丙○○所犯2 罪定其應執行刑，以示懲儆。
四、按毒品危害防制條例第19條第1 項關於沒收之規定，係採義
    務沒收主義，犯同條例第4 條至第9 條、第12條、第13條或
    第14條第1 項、第2 項之罪者，其供犯罪所用之物或因犯罪
    所得之財物，且屬犯人所有者，即應依該規定沒收，法院無
    審酌之餘地，並不以專供犯罪所用之物為限（最高法院93年
    度台上字第1360號、第1365號、92年度台上字第2608號判決
    意旨參照），且犯同條例第4 條之罪者，其供犯罪所用或因
    犯罪所得之財物應予沒收，如全部或一部不能沒收時，追徵
    其價額或以其財產抵償之，該條例第19條第1 項規定甚明，
    如所得財物為金錢而無法沒收時，應以其財產抵償之（最高
    法院95年度台上字第305 號判決意旨參照）。經查，扣案
    UTEC牌手機1 具（內含門號0000000000號SIM 卡1 張），係
    被告丁○○所有，供聯繫2 次販賣海洛因犯行所用，已如前
    述，應依毒品危害防制條例第19條第1 項規定，在被告丁○○所犯2 次幫助販賣第一級毒品罪名項下，宣告沒收。另未
    扣案被告丙○○所有插置門號0000000000號SIM 卡1 張之行
    動電話1 具、甲○○所有插置門號0000000000號SIM 卡1 張
    之行動電話1 具，分別係被告丙○○2 次、被告甲○○1 次
    幫助販賣第一級毒品罪所用之物，均依同條例第19條第1 項
    前段規定，在各自所犯罪名項下，宣告沒收，如全部或一部
    不能沒收時，追徵其價額。另因被告丁○○、丙○○、甲○○均係幫助犯，並無責任共通原則之適用，故僅在各自所犯
    罪名項下宣告沒收，無庸於其他被告所犯罪名下宣告沒收，
    附此敘明。
參、無罪部分
一、公訴意旨以：被告乙○○即係前揭97年6 月10日、同年月12
    日2 次販賣海洛因予阿九之丁○○朋友，因認被告乙○○均
    係犯毒品危害防制條例第4 條第1 項之販賣第一級毒品罪嫌
    等語。
二、按犯罪事實應依證據認定之，無證據不得認定犯罪事實；不
    能證明被告犯罪者，應諭知無罪之判決，刑事訴訟法第154
    條第2 項、第301 條第1 項分別定有明文。又認定犯罪事實
    ，所憑之證據，雖不以直接證據為限，間接證據亦包括在內
    ，然無論直接或間接證據，其為訴訟上之證明，須於通常一
    般之人均不致於有所懷疑，而得確信其為真實之程度者，始
    得據之為有罪之認定，倘其證明尚未達到此一程度，而有合
    理性懷疑之存在時，即無從為有罪之認定，根據「罪證有疑
    ，利於被告」之證據法則，即不得遽為不利於被告之認定（
    最高法院著有76年台上字第4986號判例可資參照）。次按犯
    罪事實之認定，應憑真實之證據，倘證據是否真實尚欠明顯
    ，自難以擬制推測之方法，為其判斷之基礎，而認定犯罪事
    實之證據係指足以認定被告確有犯罪行為之積極證據而言，
    該項證據自須適合於被告犯罪事實之認定，始得採為斷罪資
    料（最高法院亦著有53年台上字第656號及29年上字第3105
    號判例可資參照）。
三、公訴人認被告乙○○涉有上開販賣第一級毒品犯行，無非係
    以同案被告丙○○、丁○○之警、偵陳述及附表所示通訊監
    察譯文等為其論據。惟訊據被告乙○○堅詞否認有何販賣第
    一級毒品海洛因犯行，辯稱：伊自始未參與前揭2 次販賣海
    洛因交易過程，亦未與丁○○一起南下高雄等語。經查：
（一）按被告或共犯之自白，不得作為有罪判決之唯一證據，仍
      應調查其他必要之證據，以察其是否與事實相符，為刑事
      訴訟法第156條第2項所明定。立法意旨在限制被告或共犯
      之自白在證據上之價值，並以補強證據之存在，協助發見
      真實。即使被告或共犯之自白係出於任意性，若別無其他
      補強證據存在，足以擔保其自白與事實相符，尚不得單憑
      自白而為不利於被告之認定。而所謂補強證據，則指除該
      自白本身外，其他足資以證明自白之犯罪事實確具有相當
      程度真實性之證據而言。雖其所補強者，非以事實之全部
      為必要，但亦須因補強證據與自白之相互利用，而足使犯
      罪事實獲得確信者，始足當之（最高法院74年台覆字第10
      號判例要旨可參）。又毒品危害防制條例第17條規定「犯
      第4條至第8條、第10條或第11條之罪，供出毒品來源，因
      而查獲其他正犯或共犯者，減輕或免除其刑。」故犯上開
      各罪者，為防範其為圖減免刑責而就毒品來源為不實之陳
      述，自須以補強證據擔保其供述之真實性，始得作為判斷
      之依據（最高法院99年度台上字第4078號判決意旨可資參
      照）。
（二）同案被告丁○○於97年10月16日偵訊及法官羈押訊問時雖
      明確指稱97年4 月底（應係97年6 月10日之誤陳）伊與乙○○一起前往高雄，在中山高速公路末端附近交流道附近
      與丙○○及丙○○朋友會合，由乙○○直接販賣一包海洛
      因予丙○○朋友，售價約10幾萬元等語（見偵卷，頁48～
      49；本院97年度聲羈字第1288號卷，頁8 ），然依上開說
      明，尚須有足以令人確信其陳述為真實之補強證據，以擔
      保其所為不利於被告乙○○陳述之真實性，合先敘明。
（三）另同案被告丙○○固於97年10月16日偵查中具結證稱：「
      （檢察官問：97年6 月10日你是否有介紹阿久買毒品？）
      有，97年6 月10日甲○○先打電話約我，他說丁○○的朋
      友有毒品要賣，叫我去找買家，我就去找我的朋友阿久，
      阿久就說他要買，當天丁○○就跟他的朋友從台中下來，
      在中山高速公路末端交流道附近跟我們會合，我不認識丁○○的朋友，當天我是自己騎車去跟他們會合，再把他們
      帶到前鎮○○○路附近阿久的住處找阿久，我介紹給他們
      認識，他們就自己談交易，我知道他們在買賣海洛因，阿
      久買了約10萬元約5 錢」、「（檢察官問：你有無於97年
      4 月底跟朋友到中山高速公路末端與『乙○○』與丁○○
      會合，交易了10幾萬元的海洛因？）有，這是另外一次的
      交易，這次的交易我朋友也是阿久，阿久總共跟他們買了
      兩次，我上面說的買10萬元5 錢是第二次，第一次是97年
      4 月，我印象中阿久跟我說他是買7 萬元，第一次的情形
      跟第二次情形一樣，都是丁○○帶他的朋友過來賣給阿久
      ，這兩次丁○○帶來的朋友都是同一個人。」、「我第一
      次介紹阿久買毒品丁○○的朋友給我1 萬元當酬勞，感謝
      我幫他找到買家。第二次他就沒有給我酬勞，只有阿久給
      我一支滲有海洛因的香菸」等語（見偵卷，頁45），似指
      「乙○○」為上揭2 次交易之出賣人。然本院參酌丙○○
      於同日偵訊具結作證之前，檢察官曾詢問其是否認識丁○○、丙○○、乙○○時，回答「我與甲○○、丁○○是在
      澎湖監獄認識的，乙○○我不認識」等語（見偵卷，頁44
      ），明確表示不認識乙○○，而依卷內資料，亦未見員警
      或檢察官曾提供「乙○○」之影像照片供指認，且丙○○
      於97年10月15日被查獲、隔天即遭羈押並禁止接見通信，
      反觀被告乙○○偵查中均未到案，直至98年10月27日本院
      準備程序始到案，足見丙○○前揭陳述之前，尚不知名為
      「乙○○」之人相貌為何，自無法辨別「乙○○」是否為
      販賣海洛因予阿九之人，故其上揭偵訊所陳，尚難採為不
      利於被告乙○○之認定。再者，丙○○其餘警詢、偵訊陳
      述，至多僅稱「丁○○朋友」為販賣海洛因予阿九之人，
      而未曾提及「乙○○」之名，亦難採為不利於被告乙○○
      之認定。
（四）另附表所示通訊監察譯文，係同案被告丙○○、丁○○、
      甲○○3 人之通話內容，而非被告乙○○之通話內容，且
      內容均未提及被告乙○○，更遑論據以證明被告乙○○有
      何參與前揭2 次販賣海洛因犯行之事實。
四、綜上所述，公訴人認被告乙○○涉有上開販賣第一級毒品犯
    行所舉之證據，尚不足使本院達於通常一般之人均不致有所
    懷疑，而得確信其為真實之程度。此外，本院復查無其他積
    極證據足認被告乙○○有公訴人所指之上開犯行，揆諸首揭
    說明，自應為被告乙○○無罪之諭知。
據上論斷，應依刑事訴訟法第299條第1項前段、第301條第1項，
修正前毒品危害防制條例第4 條第1 項，毒品危害防制條例第19
條第1 項，刑法第第11條、第2 條第1 項前段、第30條第1 項、
第2 項、第59條、第51條第5 款，判決如主文。
本案經檢察官鄧怡君到庭執行職務。
中    華    民    國    99    年    11    月    17    日
                  刑事第七庭  審判長法  官  陳  箐
                                    法  官  簡佩珺
                                    法  官  洪培睿
以上正本證明與原本無異。
如不服本判決應於收受送達後10日內向本院提出上訴書狀，並應
敘述具體理由；如未敘述上訴理由者，應於上訴期間屆滿後20日
內向本院補提理由書（均須按他造當事人之人數附繕本）「切勿
逕送上級法院」。
中    華    民    國    99    年    11    月    17    日
                                    書記官  秦富潔
附錄本案論罪科刑法條：
修正前毒品危害防制條例第4條
製造、運輸、販賣第一級毒品者，處死刑或無期徒刑；處無期徒
刑者，得併科新臺幣一千萬元以下罰金。
製造、運輸、販賣第二級毒品者，處無期徒刑或七年以上有期徒
刑，得併科新臺幣七百萬元以下罰金。
製造、運輸、販賣第三級毒品者，處五年以上有期徒刑，得併科
新臺幣五百萬元以下罰金。
製造、運輸、販賣第四級毒品者，處三年以上十年以下有期徒刑
，得併科新臺幣三百萬元以下罰金。
製造、運輸、販賣專供製造或施用毒品之器具者，處一年以上七
年以下有期徒刑，得併科新臺幣一百萬元以下罰金。
前五項之未遂犯罰之。
附表：通訊監察譯文
┌──┬───┬───────┬───────────────┬──┐
│編號│時間  │通話門號及對象│通話內容                      │出處│
├──┼───┼───────┼───────────────┼──┤
│ 1  │97年6 │丙○○持用門號│李：喂                        │警卷│
│    │月10日│0000000000撥打│郭：你今天有作工嗎？          │，頁│
│    │13時26│甲○○持用之門│李：有阿在....                │32至│
│    │分07秒│號0000000000  │郭：你不是有打電話給你朋友？  │33  │
│    │      │              │李：打給他做什麼？            │    │
│    │      │              │郭：叫他那個蝦子拿下來。      │    │
│    │      │              │李 ：我怎麼都聽沒有你講什麼啦 │    │
│    │      │              │郭：草蝦阿！                  │    │
│    │      │              │李：你有問你朋友了嗎？        │    │
│    │      │              │郭：是拉。                    │    │
│    │      │              │李：他講什麼？                │    │
│    │      │              │郭：叫你拿下來看看啊，那草蝦拿│    │
│    │      │              │    下來看有新鮮嗎？          │    │
│    │      │              │李：看他如果他有要才那個。    │    │
│    │      │              │郭：當然要阿。                │    │
│    │      │              │李：喔這樣喔                  │    │
│    │      │              │郭：你不就草蝦要拿來看有新鮮嗎│    │
│    │      │              │    ？                        │    │
│    │      │              │李：喔，這樣是嗎？            │    │
│    │      │              │郭：是阿                      │    │
│    │      │              │李：好拉，我打給他，不過可能？│    │
│    │      │              │    晚上了                    │    │
│    │      │              │郭：今晚喔？                  │    │
│    │      │              │李：不過是晚上了              │    │
│    │      │              │郭：晚上就晚上不然要怎樣？    │    │
│    │      │              │李：喔好啦                    │    │
│    │      │              │郭：他說兩百一是嗎？          │    │
│    │      │              │李：啊？                      │    │
│    │      │              │郭：21是嗎？                  │    │
│    │      │              │李：是阿                      │    │
│    │      │              │郭：喔你跟他講拿來看看啦      │    │
│    │      │              │李：你有跟他講多少嗎？        │    │
│    │      │              │郭：一斤21嘛                  │    │
│    │      │              │李：是阿                      │    │
│    │      │              │郭 ：喔（一斤會太多嗎？）好啦 │    │
│    │      │              │李：好喔                      │    │
│    │      │              │郭：好啦，你就拿來看看啦。    │    │
│    │      │              │李：好啦好啦。                │    │
├──┼───┼───────┼───────────────┼──┤
│ 2  │97年6 │甲○○持用門號│李：喂！                      │警卷│
│    │月10日│0000000000號撥│陳：怎樣？                    │，頁│
│    │13時35│打丁○○持用之│李：我剛剛打給你怎麼是你老婆接│33至│
│    │分57秒│門號0000000000│    的？                      │34  │
│    │      │號            │陳：我老婆接的阿，我在車下。  │    │
│    │      │              │李：喔，這樣喔。              │    │
│    │      │              │陳：恩，怎樣？                │    │
│    │      │              │李：啊你今天晚上可以下來嗎？  │    │
│    │      │              │陳：怎樣？                    │    │
│    │      │              │李：幹你娘，你交代我做什麼，忘│    │
│    │      │              │    記了嗎？                  │    │
│    │      │              │陳：我知道，你不就要看人家要拿│    │
│    │      │              │    多少。                    │    │
│    │      │              │李：啊就18，你說18啊！        │    │
│    │      │              │陳：是大的喔？                │    │
│    │      │              │李：恩，18嘛                  │    │
│    │      │              │陳：是阿                      │    │
│    │      │              │李：是阿，就18阿              │    │
│    │      │              │陳：好啊，我下去啊            │    │
│    │      │              │李：啊，他昨天叫我拿來看看，可│    │
│    │      │              │    以就18跟你拿。            │    │
│    │      │              │陳：好阿，OK！                │    │
│    │      │              │李：啊郭仔的朋友啦。          │    │
│    │      │              │陳：喔，這樣喔。              │    │
│    │      │              │李：啊，他跟他開21啦。        │    │
│    │      │              │陳：啊，這樣正常啊            │    │
│    │      │              │李：他說我說他怎樣... 不管拉，│    │
│    │      │              │    反正你就...               │    │
│    │      │              │陳：啊076是你打的嗎？         │    │
│    │      │              │李：那我打的啦，兩支都是我打的│    │
│    │      │              │    啦                        │    │
│    │      │              │陳：靠杯，不熟的電話我就不太趕│    │
│    │      │              │    接。                      │    │
│    │      │              │李：你娘的GY，我的電話沒浮號碼│    │
│    │      │              │    嗎？                      │    │
│    │      │              │陳：有啊，你的有啊，還有一支  │    │
│    │      │              │    076 的ㄟ？                │    │
│    │      │              │李：那我不知道，不是我啦      │    │
│    │      │              │陳：不是你喔，不然豆婆的電話號│    │
│    │      │              │    幾啊?                     │    │
│    │      │              │李：誰的我的喔？              │    │
│    │      │              │陳：豆婆的啦。                │    │
│    │      │              │李：我不知道我都用輸入的，我沒│    │
│    │      │              │    給他看幾號                │    │
│    │      │              │陳：好啦不要緊啦，我今晚下去啦│    │
│    │      │              │    ，應該6點多、7點多，不要緊│    │
│    │      │              │    吧？                      │    │
│    │      │              │李：你最好早一點，我差不多六點│    │
│    │      │              │    就在家了                  │    │
│    │      │              │陳：6點喔？好啦我盡量趕啦，這 │    │
│    │      │              │    樣好不好?                 │    │
│    │      │              │李：好啦我跟你講…            │    │
│    │      │              │陳：我跟你講，你師傅回來馬上跟│    │
│    │      │              │    我通知喔。                │    │
│    │      │              │李：我知道啦，你娘            │    │
│    │      │              │陳：不是，我之前那批又出來了、│    │
│    │      │              │    又出現了。                │    │
│    │      │              │李：又出現了？                │    │
│    │      │              │陳：恩，我出事那批啊。        │    │
│    │      │              │李：恩喔。                    │    │
│    │      │              │陳：那批又出現了              │    │
│    │      │              │李：這樣喔                    │    │
│    │      │              │陳：這樣聽有嗎？              │    │
│    │      │              │李：喔                        │    │
│    │      │              │陳：所以說這次下來真正正式動工│    │
│    │      │              │    。                        │    │
│    │      │              │李：喔                        │    │
│    │      │              │陳：都不用經過別人，反正直接對│    │
│    │      │              │    我，就對了。              │    │
│    │      │              │李：對你就對了喔？            │    │
│    │      │              │陳：是啦。                    │    │
│    │      │              │李：我了解，他回來我會馬上跟你│    │
│    │      │              │    講，你放心啦。            │    │
│    │      │              │陳：是啊，和我做朋友就最好了，│    │
│    │      │              │    有錢會分人賺。            │    │
│    │      │              │李：唉，你不要講那有的沒的（哈│    │
│    │      │              │    哈）                      │    │
│    │      │              │陳：我是被人害的快跑路而已。  │    │
│    │      │              │李：我知道我看有啦            │    │
│    │      │              │陳：幹                        │    │
│    │      │              │李：啊你                      │    │
│    │      │              │陳：好啦，你講的我了解啦，下去│    │
│    │      │              │    給他…不會啦，你那天試的那│    │
│    │      │              │    那麼差...我就沒法度了啦   │    │
│    │      │              │李 ：給他自己哪個啊           │    │
│    │      │              │陳：嘿啊，給他自己感覺啦。    │    │
│    │      │              │李：是啊，感覺可以就用，不行就│    │
│    │      │              │    沒法度了，這沒輸贏的啦！  │    │
│    │      │              │陳：好啦                      │    │
│    │      │              │李：不然郭仔要跟我拿那個，我說│    │
│    │      │              │    現在沒有了你當場要你就現拿│    │
│    │      │              │    ，不要就算了，沒輸贏的啦！│    │
│    │      │              │陳：嘿阿。                    │    │
│    │      │              │李：啊沒在拿那個了啦他說喔這樣│    │
│    │      │              │    喔，他剛剛打給我啦跟我說要│    │
│    │      │              │    啦，叫你晚上拿下來，看你怎│    │
│    │      │              │    麼啦。                    │    │
│    │      │              │陳：好啦，這樣OK啦！          │    │
│    │      │              │李：好啦！我現在再打電話跟他講│    │
│    │      │              │    喔。                      │    │
│    │      │              │陳：喔，好啦好啦！            │    │
├──┼───┼───────┼───────────────┼──┤
│ 3  │97年6 │丙○○持用門號│李：喂！                      │警卷│
│    │月10日│0000000000撥打│郭：你到哪裡了？              │，頁│
│    │18時59│甲○○持用之門│李：高速公路…快到總站了。    │52  │
│    │分04秒│號0000000000  │郭：我跟你講，我在三姊妹對面，│    │
│    │      │              │    老二海產店等你。          │    │
│    │      │              │李：你說高速公路下去，看到三姐│    │
│    │      │              │    妹轉左邊嗎？              │    │
│    │      │              │郭：沒有啦…轉右邊            │    │
│    │      │              │李：好…                      │    │
│    │      │              │郭：老二看沒有看到？          │    │
│    │      │              │李：…你騎機車…有            │    │
│    │      │              │郭：跟我走                    │    │
│    │      │              │李：好                        │    │
├──┼───┼───────┼───────────────┼──┤
│ 4  │97年6 │甲○○持用門號│郭：喂                        │警卷│
│    │月11日│0000000000撥打│李：在工作了？                │，頁│
│    │7 時55│丙○○持用之門│郭：在凹子底。                │53  │
│    │分28秒│號0000000000  │李：在凹子底做喔？            │    │
│    │      │              │郭：你今天有沒有做？          │    │
│    │      │              │李：有阿                      │    │
│    │      │              │郭：你要說什麼？              │    │
│    │      │              │李：你娘，你昨天賺一萬，我只有│    │
│    │      │              │    賺五千元，你賺一萬，這麼好│    │
│    │      │              │    賺。                      │    │
│    │      │              │郭：你就不知道價錢。          │    │
│    │      │              │李：我不敢隨便加              │    │
│    │      │              │郭：我也不知道他弄這樣啊。    │    │
│    │      │              │李：喔，這樣。                │    │
│    │      │              │郭：現在外面都24元。          │    │
│    │      │              │李：差不多啦，如果寄仔都差不多│    │
│    │      │              │    啦。                      │    │
│    │      │              │郭：24阿，改天如果…，22你也可│    │
│    │      │              │    以啊                      │    │
│    │      │              │李：這樣…這種你再找找看有沒有│    │
│    │      │              │郭：我會再找。                │    │
│    │      │              │李：比較穩的看怎樣再聯絡。    │    │
│    │      │              │郭：好啊，你朋友那裡是18塊？  │    │
│    │      │              │李：是啊。                    │    │
│    │      │              │郭：GY勒，18這樣就沒有空間了  │    │
│    │      │              │李：那還有空間啦，…昌仔就不跟│    │
│    │      │              │    他講。                    │    │
│    │      │              │郭：沒有啦，問題有那種下去他就│    │
│    │      │              │    比較不要                  │    │
│    │      │              │李：對啊，比較不要而已，那種如│    │
│    │      │              │    果再下去空間還是很大      │    │
│    │      │              │郭：問題是…                  │    │
│    │      │              │李：他不要而已，別人也是拼碰叫│    │
│    │      │              │郭：有的就…                  │    │
│    │      │              │李：是啦…看怎樣再聯絡。      │    │
│    │      │              │郭：好啦                      │    │
├──┼───┼───────┼───────────────┼──┤
│ 5  │97年6 │丙○○持用門號│郭：喂，昌仔                  │警卷│
│    │月12日│0000000000撥打│陳：我昌仔。                  │，頁│
│    │10時26│丁○○持用之門│郭：我郭仔。                  │55  │
│    │分03秒│號0000000000  │陳：怎樣？                    │    │
│    │      │              │郭：你昨天那個還有嗎？        │    │
│    │      │              │陳：要等晚一點才知道          │    │
│    │      │              │郭：我是說那天…              │    │
│    │      │              │陳：我知，和企鵝下去那個…    │    │
│    │      │              │郭：是…，那個都沒有了？      │    │
│    │      │              │陳：還有啦，不多啦。          │    │
│    │      │              │郭：剩多少？                  │    │
│    │      │              │陳：剩下3個多吧               │    │
│    │      │              │郭：3個多吧？你怎麼不留給我？ │    │
│    │      │              │陳：是喔？好啊                │    │
│    │      │              │郭：你留給我，照你那個價錢就好│    │
│    │      │              │    了。                      │    │
│    │      │              │陳：晚一點喔。                │    │
│    │      │              │郭：晚一點…，我要上班啦      │    │
│    │      │              │陳：差不多幾點？              │    │
│    │      │              │郭：不然，今天晚上你在來      │    │
│    │      │              │陳：好阿，不然我今天晚上再下去│    │
│    │      │              │郭：晚上我下班再打給你。      │    │
│    │      │              │陳：好啦，OK                  │    │
│    │      │              │                              │    │
├──┼───┼───────┼───────────────┼──┤
│ 6  │97年6 │丙○○持用門號│陳：喂，有聽到嗎？            │警卷│
│    │月12日│0000000000撥打│郭：有啦                      │，頁│
│    │16時16│丁○○持用之門│陳：你幾點下班？              │56  │
│    │分38秒│號0000000000  │郭：還沒有啦。                │    │
│    │      │              │陳：我今天我沒辦法過去，等一下│    │
│    │      │              │    要去屏東下桶子。          │    │
│    │      │              │郭：等一下要去屏東喔？        │    │
│    │      │              │陳：是，還是你要來屏東找我比較│    │
│    │      │              │    快？                      │    │
│    │      │              │郭：沒有啦，你去多久？        │    │
│    │      │              │陳：回來七、八點了            │    │
│    │      │              │郭：七、八點沒有關係          │    │
│    │      │              │陳：我是說去你那裡再回來我就不│    │
│    │      │              │    用睡了，我三點多就要出門了│    │
│    │      │              │郭：你來七、八點到我這裡，我現│    │
│    │      │              │    在要做到六、七點，還在工作│    │
│    │      │              │    …到家七點多了            │    │
│    │      │              │陳：是人家要的是不是？        │    │
│    │      │              │郭：我要的啦！                │    │
│    │      │              │陳：要那麼多？                │    │
│    │      │              │郭：我要處理的啦              │    │
│    │      │              │陳：喔，我這裡有快4個半？     │    │
│    │      │              │郭：有這麼多喔？你不是說三個給│    │
│    │      │              │    我而已？                  │    │
│    │      │              │陳：那天回去我朋友又拿一個給我│    │
│    │      │              │    。                        │    │
│    │      │              │郭：哭夭，你拿3個給我就好了。 │    │
│    │      │              │陳：好啦，等一下看怎樣我打給你│    │
│    │      │              │    。                        │    │
│    │      │              │郭：是喔，我現在是要叫人家跟我│    │
│    │      │              │    代理，你聽有嗎？          │    │
│    │      │              │陳：OK啦。                    │    │
│    │      │              │                              │    │
├──┼───┼───────┼───────────────┼──┤
│ 7  │97年6 │丁○○持用門號│郭：喂                        │警卷│
│    │月12日│0000000000撥打│陳：下班了沒有？              │，頁│
│    │18時53│丙○○持用之門│郭：還沒有。                  │57  │
│    │分15秒│號0000000000  │陳：幾點才要下班？            │    │
│    │      │              │郭：可能快好了                │    │
│    │      │              │陳：那我七點半再出發就好了    │    │
│    │      │              │郭：你七點半？我可能也要七、八│    │
│    │      │              │    點了                      │    │
│    │      │              │陳：我七點半下去那裡就八點半了│    │
│    │      │              │   ，要一個小時。             │    │
│    │      │              │郭：你七點半到高雄要八點多了？│    │
│    │      │              │陳：要在哪裡等你？            │    │
│    │      │              │郭：那天跟企鵝器去廟那裡。    │    │
│    │      │              │陳：廟那裡？好阿，你那裡有沒有│    │
│    │      │              │    東西可以秤？              │    │
│    │      │              │郭：沒有啦                    │    │
│    │      │              │陳：我這裡也沒有東西可以秤    │    │
│    │      │              │郭：那再說啦                  │    │
│    │      │              │陳：好啦                      │    │
│    │      │              │                              │    │
├──┼───┼───────┼───────────────┼──┤
│ 8  │97年6 │丙○○持用門號│陳：喂！                      │警卷│
│    │月12日│0000000000撥打│郭：我下班了。                │，頁│
│    │19時51│丁○○持用之門│陳：我要下去了。              │57  │
│    │分50秒│號0000000000  │郭：我如果比較晚到，你等一下  │    │
│    │      │              │陳：我快到時打給你            │    │
│    │      │              │郭：好                        │    │
│    │      │              │                              │    │
├──┼───┼───────┼───────────────┼──┤
│ 9  │97年6 │丁○○持用門號│陳：忘記要怎麼走了。          │同上│
│    │月12日│0000000000撥打│郭：…下高速公路腳…          │    │
│    │20時51│丙○○持用之門│陳：加油站左轉…              │    │
│    │分17秒│號0000000000  │郭：對，有一個海地隧道。      │    │
│    │      │              │陳：海底隧道我知道            │    │
│    │      │              │郭：一直開，到什麼檳榔攤      │    │
│    │      │              │陳：我開到貨櫃廠              │    │
│    │      │              │郭：你問一下，過海底隧道…    │    │
│    │      │              │陳：好。                      │    │
│    │      │              │                              │    │
├──┼───┼───────┼───────────────┼──┤
│ 10 │97年6 │丙○○持用門號│郭：喂！                      │同上│
│    │月12日│0000000000撥打│陳：我馬上到了                │    │
│    │20時57│丁○○持用之門│郭：你要吃… 到六合吃牛排     │    │
│    │分58秒│號0000000000  │陳：好                        │    │
├──┼───┼───────┼───────────────┼──┤
│ 11 │97年6 │丁○○持用門號│郭：喂！                      │警卷│
│    │月12日│0000000000 撥 │陳：我車停哪裡？              │，頁│
│    │21時00│打丙○○持用之│郭：停學校，你在哪裡？        │58  │
│    │分17秒│門號0000000000│陳：廟前面                    │    │
├──┼───┼───────┼───────────────┼──┤
│ 12 │97年6 │丙○○持用門號│郭：逗陣仔                    │同上│
│    │月13日│0000000000撥打│陳：怎樣？                    │    │
│    │10時18│丁○○持用之門│郭：你昨天拿那個草蝦給我的那個│    │
│    │分04秒│號0000000000  │    ，不新鮮。                │    │
│    │      │              │陳：怎樣？                    │    │
│    │      │              │郭：不新鮮啦！比上次還差      │    │
│    │      │              │陳：哪有可能！                │    │
│    │      │              │郭：有啦！                    │    │
│    │      │              │陳：不可能啦！                │    │
│    │      │              │郭：我沒騙你啦！              │    │
│    │      │              │陳：那都一樣的阿！            │    │
│    │      │              │郭：我吃一尾差上次的很多。    │    │
│    │      │              │陳：應該是不可能啦！          │    │
│    │      │              │郭：因為我沒有加冰砂，你整尾拿│    │
│    │      │              │    給我的                    │    │
│    │      │              │陳：恩。                      │    │
│    │      │              │郭：比上次的差，你朋友那個可能│    │
│    │      │              │    有加到冰砂                │    │
│    │      │              │陳：不是啦，跟上次的載下來都一│    │
│    │      │              │    樣啊                      │    │
│    │      │              │郭：沒有啦，差很多我沒有騙你，│    │
│    │      │              │    我剛剛吃一尾而已          │    │
│    │      │              │陳：這樣                      │    │
│    │      │              │郭：我回去再跟你聯絡          │    │
│    │      │              │陳：好啦                      │    │
├──┼───┼───────┼───────────────┼──┤
│ 13 │97年6 │丙○○持用門號│郭：喂，逗陣仔，對方說不要    │警卷│
│    │月13日│0000000000撥打│陳：這跟我上次拿的那個一樣    │，頁│
│    │11時33│丁○○持用之門│郭：沒有啦，上次就在嫌了，現在│59  │
│    │分31秒│號0000000000  │    我跟你商量，能不能降一下來│    │
│    │      │              │    ，降一下來…              │    │
│    │      │              │陳：好啦，沒有關係啦，我只剩下│    │
│    │      │              │    這些而已，十七就十七啦    │    │
│    │      │              │郭：是啊                      │    │
│    │      │              │陳：十七就十七給它出完        │    │
│    │      │              │郭：我是跟他講十九啦          │    │
│    │      │              │陳：恩                        │    │
│    │      │              │郭：你十七對不對？我可以跟他說│    │
│    │      │              │    十八啦                    │    │
│    │      │              │陳：好啊，沒關係啦            │    │
│    │      │              │郭：他如果還不要…            │    │
│    │      │              │陳：那就沒辦法了，那就拿回來了│    │
│    │      │              │郭：是啊                      │    │
│    │      │              │陳：那都一樣的東西            │    │
│    │      │              │郭：上次那個臭蝦子他就嫌的要死│    │
│    │      │              │    了                        │    │
│    │      │              │陳：我知道，這兩天我開始有在處│    │
│    │      │              │    理了，不一定明、後天就處理│    │
│    │      │              │    下來了                    │    │
│    │      │              │郭：你處理看看有沒有現撈的    │    │
│    │      │              │陳：什麼？                    │    │
│    │      │              │郭：現撈仔，不要冰的          │    │
│    │      │              │陳：我知道啦                  │    │
│    │      │              │郭：你那個蝦子冰的，他會加一些│    │
│    │      │              │    冰砂下去                  │    │
│    │      │              │陳：好啦，我知道              │    │
│    │      │              │                              │    │
└──┴───┴───────┴───────────────┴──┘

司法院資訊處製作；財團法人民間司法改革基金會備份。
